Préparation militaire et recrutement de l'armée
Archives départementales du Gers
- Registres matricules du recrutement., 1859-1940; 1 R 435 - 745
  - Bureau d'Auch., 1887-1940; 1 R 491 - 745
    - Classe 1931., 1 R 712 - 715
      - N° 1001 à 1256., 1931; 1 R 714; Registre
      - Table alphabétique., 1931; 1 R 715; Registre
    - Classe 1932., 1 R 716 - 719
      - N° 1 à 500., 1932; 1 R 716; Registre
      - N° 501 à 1000., 1932; 1 R 717; Registre
      - N° 1001 à 1383., 1932; 1 R 718; Registre
      - Table alphabétique., 1932; 1 R 719; Registre
    - Classe 1933., 1 R 720 - 723
      - N° 1 à 500., 1933; 1 R 720; Registre
      - N° 501 à 1000., 1933; 1 R 721; Registre
      - N° 1001 à 1321., 1933; 1 R 722; Registre
      - Table alphabétique., 1933; 1 R 723; Registre
    - Classe 1934., 1 R 724 - 727
      - N° 1 à 500., 1934; 1 R 724; Registre
      - N° 501 à 996., 1934; 1 R 725; Registre
      - N° 997 à 1302., 1934; 1 R 726; Registre
      - Table alphabétique., 1934; 1 R 727; Registre
    - Classe 1935., 1 R 728 - 730
      - N° 1 à 500., 1935; 1 R 728; Registre
      - N° 501 à 758., 1935; 1 R 729; Registre
      - Table alphabétique., 1935; 1 R 730; Registre
    - Classe 1936., 1 R 731 - 732
      - N° 1 à 558., 1936; 1 R 731; Registre
      - Table alphabétique., 1936; 1 R 732; Registre
    - Classe 1937., 1 R 733 - 734
      - N° 1 à 512., 1937; 1 R 733; Registre
      - Table alphabétique., 1937; 1 R 734; Registre
    - Classe 1938., 1 R 735 - 737
      - N° 1 à 500., 1938; 1 R 735; Registre
      - N° 501 à 783., 1938; 1 R 736; Registre
      - Table alphabétique., 1938; 1 R 737; Registre
    - Classe 1939., 1 R 738 - 740
      - N° 1 à 500., 1939; 1 R 738; Registre
      - N° 501 à 861., 1939; 1 R 739; Registre
      - Table alphabétique., 1939; 1 R 740; Registre
    - Classe 1940., 1 R 741 - 745
      - N°1 à 500., 1940; 1 R 741; Registre
      - N° 501 à 1000., 1940; 1 R 742; Registre
      - N° 1001 à 1340., 1940; 1 R 743; Registre
      - N° 1341 à 1493., 1940; 1 R 744; Registre
      - Table alphabétique., 1940; 1 R 745; Registre